臺灣臺中地方法院刑事判決　　　　　　　　　　　　　九十四年度易字第一二八號
　　公　訴　人　臺灣臺中地方法院檢察署檢察官
　　被　　　告　丁○○
右列被告因詐欺案件，經檢察官提起公訴（九十三年度偵字第一一四三九號），本院
判決如左：
    主    文
丁○○行使偽造私文書，足以生損害於他人，處有期徒刑參月，如易科罰金，以參佰
元折算壹日。
    犯罪事實
一、丁○○於民國（下同）九十三年一月初，經友人林泰城之介紹，得悉甲○○欲購
    買丞慶汽車有限公司（下簡稱丞慶公司）之汽車，遂向甲○○兜售汽車，嗣因甲○○決定購買該公司，車型NEW-FORESER2.5LS之休旅車一部，丁○○乃與丞慶公
    司之業務員乙○○接洽，並詢問有關上開車型之相關銷售事宜，旋再向甲○○稱
    以：以新台幣（下同）九十萬元之低價出售，且送保險、竊盜及強制險，再送保
    險桿等語，嗣於同年一月三十一日，甲○○乃決定向丁○○購買。詎丁○○明知
    其非丞慶公司之業務代表，亦未經丞慶公司授權得代理丞慶公司與甲○○簽訂汽
    車買賣契約，竟基於偽造私文書之犯意，持丞慶公司汽車買賣契約書，將上開與
    甲○○商議之買賣條件填載在丞慶公司之買賣契約上，由甲○○在「買受人簽章
    」欄簽名，丁○○亦在「業務代表」欄簽名，表彰丁○○經由丞慶公司之授權而
    代理簽訂系爭買賣契約，偽造丞慶公司汽車買賣契約書一式三份後，復將系爭買
    賣契約書第一聯（紅單）交予甲○○資以行使，甲○○於簽約之當日支付訂金二
    萬元，足生損害於丞慶公司之商譽、經濟利益並使甲○○受有金錢上之損失。另
    於同年二月十四日下午二時許丁○○再向甲○○收取三萬元。嗣經丞慶公司業務
    員乙○○於同日下午四時許與甲○○聯絡後，甲○○知悉丞慶公司未同意丁○○
    與她商議之購買條件，故與乙○○另定契約，並由乙○○向丁○○詢問並催討甲○○前所支付之車款，丁○○於同年二月十六日將上開偽造之汽車買賣契約第二
    聯（黃單）、第三聯（白單）及向甲○○收取之訂金二萬元交予丞慶公司，其餘
    三萬元則拒不繳還，因而查知上情。
二、案經甲○○訴由臺灣臺中地方法院檢察署檢察官偵查起訴。
    理    由
壹、有罪部分：
一、訊據被告丁○○固坦承於九十三年一月初有以汽車仲介外務員的身分向告訴人甲○○兜售汽車，遂於九十三年一月三十一日持丞慶公司之汽車買賣契約書與告訴
    人甲○○簽訂契約，約定告訴人甲○○得以九十萬元之價格購買出廠年份二○○
    四年、車型NEW-FORESER2.5LS之休旅車一部，並贈送竊盜、強制險及保險桿等情
    ，惟矢口否認有行使偽造私文書之犯行，辯稱：他是向丞慶公司調取系爭車輛，
    並非是丞慶公司之業務，他的身分於簽約時即明白告知告訴人甲○○，他從未向
    告訴人甲○○表示他是丞慶公司業務代表，他會以九十萬元的價格出賣系爭車輛
    予告訴人甲○○，是因車輛以後的配件如保險桿、衛星導航及ＤＶＤ、車內電視
    等配件之費用均未計入，如告訴人甲○○需要上開配件，須另行付費，價格自可
    彌補回來，並且車輛的貸款部分，若繳三年期，銀行就會給予二萬元的退傭，亦
    可填補賣價的損失，至於卷附之丞慶公司汽車買賣契約書，是證人乙○○交給他
    的，並非他所偽造，他在買賣契約書上簽立自己的名字係在表彰是他出面與告訴
    人甲○○商議買賣事宜，並向告訴人甲○○收取訂金，因而書立姓名以示負責，
    實無偽造文書之犯意等語。經查：
（一）本件告訴人甲○○透過社區管理員林泰城之引薦而認識可代為處理購車事宜之
      被告丁○○，經被告丁○○主動前往洽商代購車輛事宜後，雙方約定告訴人甲○○所欲購買之系爭休旅車車款為九十萬元，於九十三年一月三十一日訂定汽
      車買賣契約，並於訂約之當日由告訴人甲○○交付二萬元之訂金予被告丁○○
      ，嗣於同年二月十四日被告丁○○再向告訴人甲○○要求支付三萬元之車款，
      直至丞慶公司業務代表乙○○向被告丁○○催促繳回告訴人甲○○所支付之訂
      金，被告丁○○始於九十三年二月十六日將被告甲○○交付之訂金二萬元交予
      乙○○等情，除據告訴人甲○○於偵查及本院審理時指稱：她是於九十三年一
      月三十一日與被告丁○○簽約，約定價格為九十萬元，當日就支付了訂金二萬
      元，嗣於同年二月十四日下午二時許再支付三萬元予被告丁○○，同日下四時
      許乙○○打電話她，表示系爭車輛丞慶公司之賣價為九十二萬元，她才於同年
      二月二十日另外再與丞慶公司簽約，至同年月二十五日將系爭買賣契約書交予
      丞慶公司等語明確（見九十三年度偵字第一一四三九號卷第十二、十三、三五
      頁，本院卷第四六、四七頁），又證人即告訴人甲○○之社區管理員林泰城亦
      於本院結證稱：他知道被告丁○○之前在賣車，也可以為客戶調車，後來因為
      告訴人甲○○要買車，他才幫告訴人甲○○介紹被告丁○○，之後被告丁○○
      與告訴人甲○○商議購車之內容他並未介入等語（見本院卷第五三至五六頁）
      ，證人即丞慶公司業務代表乙○○則於本院證稱：被告丁○○在向他調車時即
      有將告訴人甲○○的電話給他，系爭車輛的空車最低價是九十二萬元，他在以
      電話與告訴人甲○○聯絡後，才知道被告丁○○以低於底價之九十萬元價格賣
      出，如此之價格丞慶公司無法交車，他才與告訴人甲○○簽訂另一張汽車買賣
      契約書，經他以電話催促被告丁○○將收取之訂金繳回公司，過了四、五天後
      ，被告丁○○始將訂金二萬元及黃單、白單交給他等語明確（見本院卷第三八
      至四十、四二、四五頁），復有丞慶公司汽車買賣契約書（紅單）、（黃單或
      白單）各一紙（見偵查卷第五頁、本院卷第七九頁）在卷可，是認上開情事應
      信屬實。
（二）再查：
  １、按民法第一百六十九條之表現代理及一百七十條第一項本人追認之無權代理行
    為，均屬未得本人同意之無權代理行為，祇因民法為保護善意第三人及交易安
      全，於本人有表現代理行為時，責本人負授權人之責任，或為尊重本人意願兼
      顧他方權益，於經本人追認時亦生效力；此與刑法處罰偽造文書之主旨重在保
      護文書之實質的真正有別，故若無權代理人冒用本人名義製作不實之文書，即
      應成立偽造私文書之罪；不因被冒名之本人表現代理行為，或事後追認，以解
      免其偽造文書之罪責（最高法院七十四年台上字第四五二五號判決參照）。
  ２、據證人乙○○於本院證稱：他是透過在臺中市○○路太子汽車的丙○○介紹才
      與被告丁○○認識，被告丁○○並非是丞慶公司的業務代表，亦未授權被告丁○○以業務代表身分以丞慶公司名義對外簽訂契約，最初被告丁○○說要購買
      休旅車，並稱要與購買之客戶甲○○商談購車內容後，再將結果告知他，之後
      他找告訴人甲○○洽詢以確認有有無買車的意願並談論價款，發現被告丁○○
      與告訴人甲○○商議的九十萬車價太低，公司無法以該價格賣出，再與告訴人
      甲○○另外締約，卷附的汽車買賣契約書的確是公司等語（見本院卷第三三至
      三六頁），是被告丁○○確非丞慶公司業務代表，事前未獲丞慶公司之授權即
      與告訴人甲○○商議買賣條件，事後其所議定之條件亦未得丞慶公司之事後同
      意等情，應屬實在。
  ３、被告丁○○雖辯以：他在買賣契約書上簽名是為表示由他出面與告訴人甲○○
      洽商購買事宜，他有收取訂金等語。惟以：被告丁○○自承他是向丞慶公司調
      取系爭休旅車賣給告訴人甲○○，並非丞慶公司之業務代表，證人乙○○亦證
      稱丞慶公司未授予代理權給被告丁○○代理簽訂系爭買賣契約，亦無法同意被
      告丁○○與告訴人甲○○商議之條件，則被告丁○○自無權於丞慶公司所出具
      之汽車買賣契約書上「業務代表」人欄簽立署名。復以，本件被告丁○○在丞
      慶公司出具之汽車買賣契約書「業務代表」欄署名，即表徵與告訴人甲○○所
      簽訂買賣契約之締約名義人為丞慶公司，若被告丁○○欲表彰其個人向告訴人
      甲○○收取訂金之事實，當可另立書據證明，或於丞慶公司汽車買賣契約書空
      白欄位註明以釐事實，被告丁○○捨此不為，卻於丞慶公司買賣契約書之業務
      代表欄位上簽名，並未將未獲丞慶公司事前授權或事後同意之條件記載於該買
      賣契約書上，顯已佯示其為丞慶公司之業務代表，並足使告訴人甲○○誤信被
      告丁○○有權與其簽訂系爭汽車買賣契約，是認被告丁○○無制作權而假冒為
      丞慶公司業務代表，製作內容不實之系爭買賣契約之一情，已堪認定。
  ４、證人乙○○於本院證稱：系爭休旅車之最低賣價是九十二萬元，被告丁○○卻
      以低於合理底價之九十萬元與告訴人甲○○訂立契約，事後拒不返還告訴人甲○○給付之三萬元，丞慶公司為免影響公司聲譽，故折讓以九十一萬元之價格
      賣予告訴人甲○○等語（見本院卷第四一、四三頁），另告訴人甲○○因被告
      丁○○持丞慶公司出具之汽車買賣契約書與之締約，因認被告丁○○與之商議
      之價格業經丞慶公司之授權同意，遂先後交付二萬元、三萬元之價金予被告丁○○後，經證人乙○○之告知，始明悉被告丁○○無權代理系爭買賣契約之締
      結，尤須另行與丞慶公司訂約，其先前所交付予被告丁○○之訂金亦無法完全
      扣抵，是認被告丁○○偽造丞慶公司出具之汽車買賣契約書，不僅使丞慶公司
      受有商譽及獲利之減損，亦同時使得告訴人甲○○購車過程途生周折，且受有
      金錢損失。
（三）本件被告丁○○自承：他在交訂金二萬元予證人乙○○時，一併將系爭買賣契
      約書的黃單、白單交給他等語（見本院卷第四七頁），核與告訴人甲○○陳稱
      ：被告丁○○與她訂定系爭汽車買賣契約書後，被告丁○○有將系爭買賣契約
      書的第一聯紅單交給她，她於九十三年二月二十五日將該契約書交回公司等語
      （見本院卷第四六頁）及證人乙○○於本院證稱：他在與被告丁○○催促將告
      訴人甲○○支付之訂金繳回公司，又過了幾天被告丁○○才將訂金二萬元、系
      爭契約書的黃單、白單給他等語相符（見本院卷第四六頁），復參以本院卷附
      丞慶公司內部留存之系爭買賣契約書（黃單或白單）上載明「2/16收現20000
      」等文字，是認被告丁○○確實有將偽造之系爭買賣契約書（一式三份）分別
      持交予告訴人甲○○及丞慶公司資以行使，已屬無疑。
（四）綜上所述，被告丁○○行使偽造丞慶公司名義出具之汽車買賣契約書，足以生
      損害於丞慶公司之商譽、經濟利益並使告訴人甲○○受有金錢上之損害等情，
      事證明確，被告丁○○辯稱各情委無足採，犯行已堪認定，應依法予以論科。
二、查被告丁○○明知其非丞慶公司之業務代表，無權制作丞慶公司所出具之系爭汽
    車買賣契約書，竟持丞慶公司汽車買賣契約書，將未獲丞慶公授權或同意之買賣
    條件填載在丞慶公司之買賣契約上，並在「業務代表」欄書立署名，表彰其經由
    丞慶公司之授權而代理簽訂系爭買賣契約，偽造丞慶公司汽車買賣契約書一式三
    份，復持之以向告訴人甲○○、丞慶公司業務員乙○○行使，足生損害於告訴人
    甲○○及丞慶公司，核其所為係犯刑法第二百十六條、第二百十條行使偽造私文
    書罪。次第：
（一）被告丁○○其偽造私文書之低度行為復持以行使，偽造之低度行為應為行使之
      高度行為所吸收，均不另論罪。
（二）按刑法第二百十五條之業務上文書登載不實罪中所謂從事業務之人所為不實登
      載，僅限於本其業務有權制作之文書，故從事業務之人若非在其業務上有權製
      作之文書上為不實之登載，自無由構成刑法第二百十五條之業務上文書登載不
      實罪。本件被告丁○○本係從事調車買賣之業務，惟其既非丞慶公司之業務代
      表，自無權於丞慶公司出具之汽車買賣契約書上簽具署名，其佯示為丞慶公司
      業務代表偽造系爭汽車買賣契約書，實難謂合於刑法第二百十五條之業務上文
      書登載不實罪，公訴人此部分引據之法條（見本院卷第七六頁），尚有誤會，
      併此敘明。
（三）爰審酌被告丁○○無前科，素行良好，有臺灣臺中地方法院檢察署刑案資料查
      註紀錄表、臺灣高等法院被告全國前案紀錄表各一份在卷可稽，其為賺取銷售
      佣金，明知非丞慶公司業務代表，竟偽造丞慶公司之汽車買賣契約書，致使告
      訴人甲○○購車過程徒生周折，亦使丞慶公司之商譽及經濟利益受有影響，事
      後否認犯行，終究無法與告訴人甲○○達成和解等一切情狀，量處如主文所示
      之刑，並諭知易科罰金之折算標準。
（四）末查，被告丁○○所偽造之丞慶公司系爭汽車買賣契約書中第一聯之紅單，由
      被告丁○○交予告訴人甲○○，另第二聯之黃單及第三聯之白單則已交還予丞
      慶公司，有告訴人甲○○、證人乙○○分別指述、證稱明確，如前所述，均非
      屬被告丁○○所有之物，均不另為沒收之諭知，附此敘明。
貳、不另為無罪諭知部分：
一、公訴意旨略以：被告丁○○於不詳之時，透過某友人得悉告訴人甲○○欲購買丞
    慶公司之汽車，竟意圖為自己不法之所有，於九十三年一月初，佯以丞慶公司之
    外務員身分，向告訴人甲○○兜售汽車，嗣因告訴人甲○○已決定購買該公司，
    車型NEW-FORESER2.5LS之休旅車一部，被告丁○○乃先與丞慶公司之業務員乙○○接洽，並詢問有關上開車型之相關銷售事宜，旋再向告訴人甲○○佯稱略以：
    該車伊可以以九十萬元之低價出售，且送保險、竊盜及強制險，再送保險桿等語
    ，致告訴人甲○○陷於錯誤，於同年一月三十一日，決定向被告丁○○購買，並
    於同日支付訂金二萬元，另於同年二月十四日被告丁○○再向告訴人甲○○收取
    三萬元。嗣經乙○○與告訴人甲○○聯絡後，告訴人甲○○告悉上情，乙○○即
    向被告丁○○詢問並催討，被告丁○○始繳交二萬元予丞慶公司，其餘三萬元則
    拒不繳還，至此，告訴人甲○○始知受騙；因認被告丁○○涉犯有刑法三百三十
    九條第一項之詐欺取財罪嫌。
二、按犯罪事實應依證據認定之，無證據不得認定犯罪事實。又不能證明被告犯罪者
    ，應諭知無罪之判決，刑事訴訟法第一百五十四條第二項、第三百零一條第一項
    分別定有明文。次按事實之認定，應憑證據，如未能發現相當證據，或證據不足
    以證明，自不能以推測或擬制之方法，為裁判基礎（最高法院四十年臺上字第八
    六號判例參照）。又認定犯罪事實，所憑之證據，雖不以直接證據為限，間接證
    據亦包括在內，然無論直接或間接證據，其為訴訟上之證明，須於通常一般之人
    均不致於有所懷疑，而得確信其為真實之程度者，始得據之為有罪之認定，倘其
    證明尚未達到此一程度，而有合理性懷疑之存在時，即無從為有罪之認定，此亦
    有最高法院七十六年臺上字第四九八六號判例可資參照。再告訴人之告訴，本以
    使被告受刑事訴追為目的，故其陳述是否與事實相符，自應調查其他證據，以資
    審認，苟其所為攻擊之詞，尚有瑕疵，則在此瑕疵未予究明以前，即不能遽採為
    斷罪之基礎（最高法院六十九年臺上字第一五三一號判決參照）。另刑事訴訟法
    第一百六十一條已於九十一年二月八日修正公布，其第一項規定：檢察官就被告
    犯罪事實，應負舉證責任，並指出證明之方法。因此，檢察官對於起訴之犯罪事
    實，應負提出證據及說服之實質舉證責任。倘其所提出之證據，不足為被告有罪
    之積極證明，或其指出證明之方法，無從說服法院以形成被告有罪之心證，基於
    無罪推定之原則，自應為被告無罪判決之諭知，最高法院九十二年臺上字第一二
    八號判例意旨亦著有明文。
三、本件公訴人認被告丁○○涉有詐欺等罪嫌，無非係據告訴人甲○○之指述，另以
    證人即丞慶公司業務人員乙○○到庭證稱：丞慶公司不可能以被告丁○○與告訴
    人甲○○商議之九十萬元，將NEW-FORESER2.5LS之休旅車一部賣予告訴人甲○○
    ，最低的車價是九十二萬元，且九十二萬元之賣價，佣金最多也只有保險之退佣
    等語，認被告丁○○於九十三年二月十四日下午二時許，預見本件買賣不太可能
    成立又尚未帶同告訴人甲○○前往看車，即向告訴人甲○○收取三萬元之保險及
    領牌費，顯有詐欺之意圖。
四、經查：
（一）本件被告丁○○係尋覓客戶，商議客戶所欲購之車輛後，再向汽車公司調取車
      輛買予客戶，以賺取佣金為業，除據證人林泰城前開證述明確外，復經證人即
      介紹被告丁○○與乙○○認識之太子汽車公司潭子營業所所長丙○○於本院證
      述稱：被告丁○○是十三年前任職鈴木汽車公司的同事，因從事汽車銷售業務
      而結識，被告丁○○曾打電話向他調一臺系爭車輛車型的車子，他知道乙○○
      是代理銷售該車型的車，所以才介紹被告丁○○與乙○○認識等語綦詳（見本
      院卷第六二、六三頁）。
（二）再據告訴人甲○○、證人林泰城之前開陳述，被告丁○○與告訴人甲○○接觸
      之緣由乃係告訴人甲○○欲購買系爭休旅車，而被告丁○○有提供向汽車公司
      調車之服務，因而經證人林泰城引薦相識。本件被告丁○○與告訴人甲○○商
      議買賣契約內容後，即向證人乙○○表示欲調取系爭休旅車一部等情，此據證
      人乙○○於本院證稱：他在經由丙○○的介紹認識被告丁○○後，被告丁○○
      告知稱有朋友要買一部休旅車，他是代替朋友來談車款及相關優惠條件，因車
      子的價款比較高，被告丁○○告訴他要先與告訴人甲○○談談看，之後再將結
      果告訴他，過程中被告丁○○有將告訴人甲○○之聯絡電話告訴他等語（見本
      院卷第三三、四三、四五頁），是認本件告訴人甲○○係出於本意欲購買系爭
      休旅車，與從事調車代售汽車業務之被告丁○○商議後，被告丁○○確實有向
      銷售系爭車型之丞慶公司業務員乙○○洽談調車、銷售條件等相關事宜，甚將
      告訴人甲○○之聯絡資料明白告知乙○○，至此尚難謂被告丁○○有何施用詐
      術之舉措。
（三）本件告訴人甲○○雖憑恃證人乙○○之證稱指陳被告丁○○宣稱得以九十萬元
      低於丞慶公司開出之底價（九十二萬元），將系爭休旅車賣給她，顯有施用詐
      術等語，惟查：汽車等消費性商品因科技之日益發達，衍生許多為提昇性能、
      效用、舒適、娛樂性質之週邊商品，空車加計配備後之價格往往因購車者之選
      擇而有相當程度差距，銷售員為提昇業績而將空車價格壓低，待客戶決定購買
      後，對於配備、因應個人化風格所為之改裝費用不予折扣抑或提高價格，為汽
      車銷售業界常見之銷售手法，在合理可期待之價格空間內，實難認有施用詐術
      之情事。本件被告丁○○辯稱：他是向丞慶公司調取系爭車輛，他會以九十萬
      元的價格出賣系爭車輛予告訴人甲○○，是因車輛以後的配件如保險桿、衛星
      導航及ＤＶＤ、車內電視等配件之費用均未計入，如告訴人甲○○需要上開配
      件，須另行付費，價格自可彌補回來，並且車輛的貸款部分，若繳三年期，銀
      行就會給予二萬元的退傭，亦可填補賣價的損失等語（見本院卷第七十、七一
      頁），參以被告丁○○與告訴人甲○○商議之賣價與丞慶公司開出之底價差距
      為二萬元，此差價確實可由被告丁○○所述之車輛周邊設備、保費退佣、銷售
      佣金等費用彌補，堪認為汽車銷售業界合理可期待之行銷方式，是認被告丁○○所出之售價縱未經丞慶公司事前授權或事後未獲同意，誠難認被告丁○○客
      觀有何施用詐術之犯行，抑主觀上有何為自己不法所有之情事。
（四）另以證人乙○○固於本院證稱：他未將系爭之丞慶公司汽車買賣契約書交予被
      告丁○○，是被告丁○○於商議過程中擅自取走等語。然觀之證人乙○○於警
      詢、偵查之證述內容（見九十三年度偵字第一一四三九號偵查卷第三十、三六
      、三七頁），均未爭執被告丁○○所提出之汽車買賣契約書係不法取得一情，
      且若系爭丞慶公司汽車買賣契約書係遭被告丁○○擅自帶走，證人乙○○自無
      可能於收受被告丁○○於九十三年二月十六日所交付之系爭買賣契約書（黃單
      、白單）及被害人甲○○於九十三年二月二十五日將系爭買賣契約書繳回丞慶
      公司之際，均未加質疑，甚而由丞慶公司職員「劉妙玲」在系爭買賣契約書上
      記載「2/26收現20000」之字樣（見本院卷第七九頁），是認證人乙○○所稱
      系爭買賣契約書係遭被告丁○○擅自取走，難謂可信。本件被告丁○○取得丞
      慶公司之系爭買賣契約書，固然非表彰被告丁○○已受丞慶公司之授權得代理
      簽訂系爭買賣契約，惟被告丁○○既於系爭買賣契約書上書立署名，填寫身分
      證字號及聯絡電話，並無掩隱匿飾之情事，自不得以被告丁○○無權在丞慶公
      司出具之買賣契約書上「業務代表」欄簽名，即認被告丁○○有對告訴人甲○○施用詐術。
（五）本件告訴人甲○○於訂約之九十三年一月三十一日當天即交付訂金二萬元予被
      告丁○○，嗣於同年二月十四日下午二時許，再交付被告丁○○三萬元，直至
      同日下午四時許接獲證人乙○○之電話始知被告丁○○承諾之賣價未獲丞慶公
      司同意等情，此據被告丁○○、告訴人甲○○前開陳述及卷附之丞慶公司之汽
      車買賣契約書可資為證，另證人乙○○亦於本院證稱：他是與告訴人甲○○聯
      絡時，發現告訴人甲○○已將部分車款交付予被告，他才打電話給被告丁○○
      請他將訂金繳回公司，並再與告訴人甲○○另訂契約等語（見本院卷第三四頁
      ），是認本件系爭休旅車之買賣過程直至證人乙○○於九十三年二月十四日下
      午四時許，將丞慶公司之銷售條件轉知告訴人後始生變化，本件被告丁○○既
      於九十三年一月三十一日即與告訴人甲○○約定以九十萬元之空車價為告訴人
      甲○○調取系爭休旅車，則被告丁○○分別於同日及九十三年二月十四日下午
      二時許向告訴人甲○○所收取之二萬元、三萬元，誠難認有何施用詐術之情事
      。
五、綜上所述，本件被告丁○○否認有公訴人所指詐欺取財之犯行，被告丁○○既以
    從事調取汽車銷售為業，與告訴人甲○○商議購車事宜後，確實有與丞慶公司業
    務員乙○○洽談調車事宜，並如實將告訴人甲○○之聯絡資料提供與乙○○，其
    向告訴人甲○○先後收取二萬元、三萬元之款項，應係基於其與告訴人甲○○於
    九十三年一月三十一日所為約定而有以致之，雖被告丁○○承諾予告訴人甲○○
    之車價非丞慶公司所得同意，惟被告丁○○辯稱其得於車輛周邊商品、保險及銷
    售佣金之獲利彌補車價銷售之短缺，既為可資採信及認可之行銷手法，自難以被
    告丁○○承諾以九十萬元為告訴人甲○○調取系爭休旅車即認被告丁○○有詐欺
    之犯行。另被告丁○○取得丞慶公司之系爭買賣契約書，非必然表彰被告丁○○
    已受丞慶公司之授權得代理簽訂系爭買賣契約，此據證人乙○○前開證稱：丞慶
    公司事先並未授權被告丁○○得以丞慶公司之名義代理簽訂契約等語即可明悉，
    惟被告丁○○既於系爭買賣契約書上書立署名，填寫身分證字號及聯絡電話，並
    無掩隱匿飾之情事，自不得以被告丁○○無權在丞慶公司出具之買賣契約書上「
    業務代表」欄簽名，即認被告丁○○有對告訴人甲○○施用詐術。本件依檢察官
    所舉之相關證據，尚未達於通常一般人均不致有所懷疑，而得確信其為真實之程
    度，且經本院就卷內訴訟資料審酌，復無法獲得被告丁○○涉犯詐欺罪有罪之心
    證，惟公訴人認此部分與前開有罪部分有牽連犯之裁判上一罪關係，爰不另為無
    罪之諭知，併此敘明。
據上論斷，應依刑事訴訟法第二百九十九條第一項前段，刑法第二百十六條、第二百
十條、第四十一條第一項前段，罰金罰鍰提高標準條例第二條，判決如主文。
本案經檢察官戊○○到庭執行職務。
中      華      民      國        九十四      年    三    月     七     日
                                臺灣臺中地方法院刑事第十二庭
                                    審判長法  官  王  鏗  普
                                          法  官  莊  深  淵
                                          法  官  劉  兆  菊
右正本證明與原本無異。
如不服本判決，應於送達後十日內向本院提出上訴狀 （須附繕本） ，上訴於台灣高
等法院台中分院。
                                          書記官
中      華      民      國      九十四      年      三      月    七    日
附錄論罪科刑法條
中華民國刑法第二百一十六條
 (行使偽造變造或登載不實之文書罪)
行使第二百十條至第二百十五條之文書者，依偽造、變造文書或登載不實事項或使登
載不實事項之規定處斷。
中華民國刑法第二百一十條
 (偽造變造私文書罪)
偽造、變造私文書，足以生損害於公眾或他人者，處五年以下有期徒刑。
